臺灣臺中地方法院民事判決　　　　　　99年度訴字第1630號
原　　　告　陳貫日
訴訟代理人　劉正穆律師
　　　　　　徐宏澤律師
　　　　　　吳尚昆律師
被　　　告　紀志錚
　　　　　　周秋國
上開當事人間請求給付賠償金事件，本院於民國100年1月5日言
詞辯論終結，判決如下：
    主    文
被告應連帶給付新台幣壹佰壹拾玖萬元，及自民國九十九年十二
月七日起至清償日止，按年息百分之五計算之利息。
訴訟費用除減縮部分外，由被告連帶負擔新臺幣壹萬貳仟柒佰捌
拾壹元。
本判決原告以新臺幣參拾玖萬陸仟元為被告預供擔保後得假執行
；但被告如以新臺幣壹佰壹拾玖萬元為原告供擔保後，得免為假
執行。
    事實及理由
壹、程序部分
一、被告紀志錚經合法通知，未於言詞辯論期日到場，核無民事
    訴訟法第386條各款所列情形，爰依原告之聲請，由其一造
    辯論而為判決。
二、按訴狀送達後，原告不得將原訴變更或追加。但請求之基礎
    事實同一、擴張或減縮應受判決事項之聲明者，不在此限。
    民事訴訟法第255條第1項第2款、第3款分別定有明文。本件
    原告原起訴請求被告連帶給付原告新臺幣（下同）128萬元
    ，及自起訴狀繕本送達翌日起至清償日止，按年息5%計算之
    利息。嗣起訴後，變更請求為被告應連帶給付原告119萬元
    ，及自99年12月7日起至清償日止，按年息5%計算之利息。
    本院審酌原告上開請求，其訴訟標的及請求之原因事實與原
    訴仍屬相同，僅請求之金額、遲延利息減少而已，核屬減縮
    應受判決事項之聲明，並非訴之變更或追加，依首揭法條規
    定，即無不合，應予准許。
貳、實體部分
一、原告主張：原告於民國96年1月16日23時48分，因被告紀志
    錚酒駕肇事發生車禍，致生傷害，經送往行政院衛生署台中
    醫院（下稱台中醫院）急診，診斷原告受有左鎖骨骨折、右
    外踝骨折及左側臂神經叢傷害，嗣經台中醫院施行左鎖骨及
    右外踝開放性復位手術及復建，及長庚醫療財團法人林口長
    庚紀念醫院（下稱長庚醫院）96年4月17日施行神經叢顯微
    重建手術，仍有左肩左肘完全麻痺，殘廢中之傷害。被告紀
    志錚所涉過失傷害案件，經台灣台中地方法院檢察署檢察官
    提起公訴後，於96年6月25日就其過失傷害部分與原告達成
    和解，約定支付和解金36萬元，除當場給付10萬元外，餘26
    萬元分期支付；並約定若原告無法恢復健康成殘，同意再連
    帶給付原告100萬元，作為補償，且由被告周秋國擔任上開
    和解之連帶保證人，兩造並簽立和解書。嗣迄今被告僅支付
    7萬元，而原告因上開車禍事件，致左肩功能顯著障礙而終
    生成殘，自得依約再請求被告等給付100萬元補償金，則被
    告尚有119萬元未履行賠償金，爰依約請求被告連帶給付賠
    償金。並聲明：1.被告應連帶給付原告119萬元，及自99年
    12月7日起至清償日止，按年息5%計算之利息。2.願供擔保
    ，請准宣告假執行。
二、被告紀志錚經合法通知未於言詞辯論期日到庭，亦未提出書
    狀作何聲明或陳述。被告周秋國則以：固不爭執系爭和解書
    上伊的署名係其親簽，惟伊不認識紀志錚及原告，也不知道
    ，且忘記為何會擔任系爭和解書之連帶保證人等語置辯。並
    聲明：1.駁回原告之訴及假執行之聲請。2.如受不利判決，
    請准供擔保免為假執行。
三、本院判斷：
(一)原告主張因被告紀志錚於96年1月16日22時飲酒已達於不能
    安全駕駛動力交通工具之程度，仍於同日23時許駕駛車牌號
    碼RJ-7988號自用小客車，於同日23時48分，沿臺中市○區
    ○○路由南往北方向行駛，至同路504號前彎道路段時，失
    控跨越分向限制線駛入來車車道，車頭撞及原告騎乘之車牌
    號碼LM-5029號重機車，致原告人車倒地而有左鎖骨骨折、
    右外踝骨折、左側臂神經叢受傷之傷害。嗣兩造達成和解，
    被告紀志錚被訴過失傷害部分，因原告撤回告訴，經本院刑
    事庭以96年度交訴字第149號判決公訴不受理。原告因上開
    車禍事件，經台中醫院急診治療，及施行左鎖骨及右外踝開
    放復位內固定手術，及於96年4月17日由長庚醫院施行神經
    重建手術，迄今仍有左肩、左肘麻痺殘廢中，左臂神經叢（
    C5，C6，C7）神經根拉傷麻痺之傷害。而被告僅依和解書約
    定償還17萬元賠償金等情，分別有本院96年度交訴字第149
    號刑事判決、和解書、原告於台中醫院及長庚醫院就診之病
    歷資料、長庚醫院診斷證明書、中華民國身心障礙手冊，及
    原告於土地銀行通霄分行設立之綜合存款存摺明細等影本在
    卷可稽，堪信為真實。
(二)依兩造96年6月25日簽立之和解書第2條約定：「和解成立同
    時，乙方（即被告紀志錚）給付甲方（即原告）新台幣（下
    同）10萬元，當場點收無誤。」、第3條約定：「乙方自96
    年7月15日起至98年6月15日止，每月應給付甲方1萬元，若
    有一期未付則視為全部到期，其中96年9月15、10月15日應
    多支付各1萬元，以償還甲方代墊之2萬元費用，付款方式乙
    方匯入甲方土地銀行通霄分行帳戶。」、第4條約定：「若
    甲方無法恢復健康成殘，乙方應再給付甲方100萬元，作為
    補償，若甲方於2年內恢復健康，則乙方立即停止給付每月
    應付款1萬元，健康狀況以醫院報告為憑。」，有和解書在
    卷可參。本件原告遭被告紀志錚過失傷害後，陸續經台中醫
    院及長庚醫院手術治療及門診治療，迄今仍有左臂神經叢（
    C5 ，C6，C7）神經根拉傷麻痺，並領有上肢中度肢障之中
    華民國身心障礙手冊，顯見原告未能於和解成立2年內恢復
    健康，且已為上肢中度肢障之人，有原告於台中醫院、長庚
    醫院就診病歷、長庚醫院診斷證明書、中華民國身心障礙手
    冊在卷可證。依上開和解書約定，被告紀志錚應給付原告賠
    償金136萬元（含代償還代墊款2萬元），惟被告紀志錚僅清
    償共17萬元賠償金，則被告紀志錚尚應給付原告119萬元，
    原告之主張洵足採憑。
(三)次按保證債務之所謂連帶，係指保證人與主債務人負同一債
    務，對於債權人各負全部給付之責任者而言，此就民法第
    272條第1項規定連帶債務之文義參照觀之甚明。故連帶保證
    與普通保證不同，縱使無民法第746條所列各款情形，亦不
    得主張同法第745條關於檢索抗辯之權利（最高法院45年台
    上第1426號判例意旨參照）。本件被告紀志錚尚應給付原告
    119萬元賠償金，被告周秋國為其連帶保證人，雖被告周秋
    國辯稱其不認識原告及被告紀志錚，惟其自承該和解書上周
    秋國之署名係其親簽，復未舉證其他有利於己之事實，得以
    免除系爭賠償金債務，揆諸前開說明，原告依和解書約定及
    連帶保證之法律關係，請求被告2人連帶給付119萬元，即有
    理由，應予准許。
(四)末按給付有確定期限者，債務人自期限屆滿時起，負遲延責
    任。給付無確定期限者，債務人於債權人得請求給付時，經
    其催告而未為給付，自受催告時起，負遲延責任。其經債權
    人起訴而送達訴狀，或依督促程序送達支付命令，或為其他
    相類之行為者，與催告有同一之效力。民法第229條第1項、
    第2項定有明文。又遲延之債務，以支付金錢為標的者，債
    權人得請求依法定利率計算之遲延利息。但約定利率較高者
    ，仍從其約定利率。應付利息之債務，其利率未經約定，亦
    無法律可據者，週年利率為百分之5，民法第233條第1項、
    第203條亦有明文。本件原告起訴狀繕本分別於99年7月26日
    、99年12月6日送達被告紀志錚、周秋國，被告迄未給付，
    當應負遲延責任。是原告請求自99年12月7日起算，按年息
    百分之5計算之法定遲延利息，核無不合，應予准許。
四、原告與被告周秋國陳明願供擔保，請准宣告假執行或免為假
    執行，經核均無不合，爰分別酌定相當擔保金額併准許之。
五、本件原告起訴時原請求被告連帶給付128萬元，應徵第一審
    裁判費13,672元，嗣原告在審理中減縮請求金額為119萬元
    ，應徵第一審裁判費為12,781元，2者差額891元，非為伸張
    權利所必要，屬無益之訴訟費用，依民事訴訟法第81條第1
    款規定，應由原告負擔。除減縮部分外之訴訟費用12,781元
    ，由被告連帶負擔。
六、本件事證已臻明確，兩造其餘攻擊防禦方法及所舉證據，經
    審酌結果，與本件判決結論均無影響，爰不一一論述，附此
    敘明。
七、據上論結，本件原告之訴為有理由，依民事訴訟法第385條
    第1項前段、第390條第2項、第392條第2項、第78條、第85
    條第2項，判決如主文。
中    華    民    國    100   年     1    月    19    日
                  民事第一庭    法  官  周玉蘭
以上正本係照原本作成。
如對本判決上訴，須於判決送達後20日內向本院提出上訴狀(須
附繕本)。若委任律師提起上訴者，應一併繳納上訴審裁判費。
中    華    民    國    100   年     1    月    19    日
                                書記官  董美惠